臺灣基隆地方法院刑事判決　　　　　　　 94年度訴字第952號
公　訴　人　臺灣基隆地方法院檢察署檢察官
被　　　告　丁○○
　　　　　　　　　　（現在臺灣基隆看守所羈押中）
　　　　　　丙○○
　　　　　　　　　　（現在臺灣基隆看守所羈押中）
上列被告因搶奪等案件，經檢察官提起公訴（94年度偵字第3917
號），被告並為有罪陳述，本院合議庭乃裁定由受命法官獨任以
簡式審判程序進行審理，並判決如下：
    主  文
丁○○竊盜，累犯，處有期徒刑肆月；又共同意圖為自己不法之
所有，而搶奪他人之動產，未遂，累犯，處有期徒刑拾月。應執
行有期徒刑壹年。
丙○○共同意圖為自己不法之所有，而搶奪他人之動產，未遂，
累犯，處有期徒刑捌月。
    事  實
一、丁○○前曾因搶奪案件，經本院於民國91年6 月28日，以91
    年度訴字第205 號判處有期徒刑一年六月確定，於91年11月
    19日入監執行，93年8 月2 日縮刑期滿執行完畢。丙○○前
    則因竊盜案件，經臺灣高等法院於91年3 月19日，以90年度
    上易字第2917號判處有期徒刑二年確定；又因違反毒品危害
    防制條例案件，經本院於90年7 月31日，以90年度訴字第37
    0 號判處有期徒刑八月確定，嗣其上開二罪所處罪刑，並經
    臺灣高等法院以91年度聲字第1307號裁定應執行有期徒刑二
    年六月確定，於92年2 月28日入監執行，甫於94年7 月10日
    縮刑期滿執行完畢。
二、緣丁○○與丙○○係朋友關係；94年10月12日下午6 時許，
    丁○○為前往基隆市○○路華國飯店旁之巷口與丙○○會面
    ，而途經基隆市○○路79巷某處，適有戊○○所有之GQJ-77
    8 號重型機車亦停放在該處，丁○○為圖一己代步之便，竟
    萌生為自己不法所有之意圖，持自備之機車鑰匙1 支，發動
    上開機車，以此方式竊盜該車得手，再騎乘該車至基隆市○○路華國飯店旁巷口與不知情之丙○○會面，並藉以搭載不
    知情之丙○○至街上兜風。同日夜間8 時10分許，丁○○、
    丙○○兜風至基隆市○○區○○路150 號附近，適有乙○○
    一人獨行於基隆市○○區○○路150 號之前，丁○○、丙○○見狀，認有機可趁，遂萌生奪人錢財之歹念，並基於意圖
    為自己不法所有之犯意聯絡，改由丙○○騎乘上開機車搭載
    丁○○慢速經過乙○○身邊；再由後座之丁○○趁機車行經
    乙○○身邊之瞬間，乙○○未及防備之機會，徒手奪取乙○○側勾掛在左臂上之提包1 只；乃乙○○甫查覺其提包遭外
    力拉扯，旋輔以右手回奪，並採蹲跪姿式與丁○○、丙○○
    形成角力，繼而出聲高喊「搶劫」；適有巡邏員警騎乘機車
    途經該處，見此情景，遂自丙○○、丁○○騎乘機車後方加
    以衝撞，以此方式迫使丙○○、丁○○棄車逃逸，俾乙○○
    得藉此機會順利扯回勾掛在其左臂上之提包，丁○○、丙○○遂未搶奪得逞。惟乙○○藉助蹲跪姿式與丁○○、丙○○
    角力之過程中，仍遭丙○○騎乘機車慢速拖行約30秒，而受
    有右膝瘀傷、擦傷及右腳趾擦傷併皮膚潰瘍等傷害（起訴書
    誤繕為左腳指頭挫傷；另傷害部分，未據乙○○提出告訴）
    ；又巡邏員警見丙○○、丁○○棄車分由不同方向逃逸後，
    乃鎖定丙○○為其目標並當場將之逮捕，再循線查獲已經逃
    離現場之丁○○。
三、案經基隆市警察局第二分局移送臺灣基隆地方法院檢察署檢
    察官偵查起訴。
    理  由
壹、程序事項
    查本案被告丁○○、丙○○所犯者非為死刑、無期徒刑、最
    輕本刑為三年以上有期徒刑之罪或高等法院管轄第一審案件
    ，其於準備程序進行中，先就被訴事實為有罪之陳述，經告
    知其簡式審判程序之旨，並聽取公訴人、被告之意見後，本
    院業已依刑事訴訟法第二百七十三條之一第一項規定，裁定
    由受命法官獨任以簡式審判程序進行本案之審理。
貳、實體事項
一、前揭事實業據被告丁○○、丙○○於本院審理時坦承不諱，
    核與證人即被害人戊○○於警詢時證述；證人即被害人乙○○於警詢暨本院審理時證述；證人即同案被告丁○○、丙○○於警詢及偵查中互證之情節相符，並有贓物認領保管收據
    、行政院衛生署基隆醫院驗傷診斷書正本各1 紙在卷可佐，
    堪認被告丁○○、丙○○之自白，均與事實相符，並堪可採
    信。綜上，本案事證明確，被告丁○○竊盜、搶奪；被告丙○○搶奪之犯行，洵堪認定。
二、核被告丁○○所為，係犯刑法第三百二十條第一項之竊盜既
    遂罪、刑法第三百二十五條第三項、第一項之搶奪未遂罪；
    核被告丙○○所為，則係犯刑法第三百二十五條第三項、第
    一項之搶奪未遂罪。查被告丁○○與丙○○間，就上開搶奪
    犯行，有犯意之聯絡及行為之分擔，皆為共同正犯。又被告
    丁○○、丙○○已著手於搶奪行為之實施而不遂，為未遂犯
    ，爰依刑法第二十六條前段規定，就其二人之搶奪犯行按既
    遂犯之刑減輕之。至被告丁○○所犯上開二罪，犯意各別，
    行為互殊，應予分論併罰。末查，被告丁○○、丙○○分別
    有如前所述之犯罪科刑及刑之執行情形，此有臺灣高等法院
    被告前案紀錄表在卷可稽，其於有期徒刑執行完畢後，五年
    以內再犯本起最重本刑有期徒刑以上之罪，皆為累犯，均應
    依刑法第四十七條規定，加重其刑；併就所犯之搶奪未遂罪
    先加後減之。本院審酌被告不思以正當工作獲取金錢，妄想
    以搶奪方式不勞而獲，觀念已有偏差，又被告丁○○前曾因
    搶奪案件經法院判處罪刑並執行完畢，已如前述，乃猶不知
    改悔，顯見其並未從錯誤中記取教訓並進而改過遷善，自我
    檢討能力，乃至行為控制力均極薄弱；且本案被告係飛車行
    搶，雖其車速不快，然稍有不慎，仍可釀致嚴重後果，暨被
    害人乙○○果因被告丁○○、丙○○之飛車拖行而受有如前
    所述之傷害；兼之被害人乙○○遭搶後所承受之心理痛苦、
    所受之財物損失暨被告竊盜、搶奪之次數、角色分擔、犯罪
    所生危害等一切情狀，分別量處如主文所示之刑，併就被告
    丁○○所受刑之宣告，定其應執行之刑。
據上論斷，應依刑事訴訟法第二百七十三條之一第一項、第二百
九十九條第一項前段，刑法第二十八條、第三百二十條第一項、
第三百二十五條第三項、第一項、第二十六條前段、第四十七條
、第五十一條第五款，罰金罰鍰提高標準條例第一條前段，判決
如主文。
本案經檢察官甲○○到庭執行職務。
中　　華　　民　　國　　94　　年　　11　　月　　23　　日
                  刑事第三庭法  官　王慧惠
以上正本證明與原本無異。
對於本件判決如有不服，應於收受送達後10日內，向本院提出上
訴書狀，上訴於臺灣高等法院，並按他造當事人之人數附具繕本
。
中　　華　　民　　國　　94　　年　　11　　月　　23　　日
                            書記官　王一芳
附錄論罪法條：
刑法第320條第1項：
意圖為自己或第三人不法之所有，而竊取他人之動產者，為竊盜
罪，處5年以下有期徒刑、拘役或500元以下罰金。
刑法第325條第3項、第1項：
意圖為自己或第三人不法之所有，而搶奪他人之動產者，處6 月
以上5年以下有期徒刑。
因而致人於死者，處無期徒刑或7 年以上有期徒刑，致重傷者，
處3年以上10年以下有期徒刑。
第1項之未遂犯罰之。
